臺灣高等法院高雄分院刑事判決　　　 110年度原上訴字第19號
上　訴　人
即　被　告　高俊傑（原名高凱杰）



選任辯護人　孫嘉男律師
上　訴　人
即　被　告　吳俊廷



選任辯護人　高逸文律師
　　　　　　王聖傑律師
上列上訴人因毒品危害防制條例案件，不服臺灣橋頭地方法院10
8 年度原訴字第14號，中華民國110 年4 月1 日第一審判決（起
訴案號：臺灣橋頭地方檢察署108 年度偵字第8715號、108 年度
偵字第8847號），提起上訴，本院判決如下：
    主  文
原判決關於高俊傑如附表三編號1 、2 部分暨其定執行刑部分，
均撤銷。
高俊傑犯附表三所示貳罪，分別處如附表三編號1 、2 主文欄所
示之刑及沒收。
其他上訴駁回。
上開高俊傑撤銷改判部分，與駁回上訴部分所處之刑（詳附表一
至二、四主文欄所載）。應執行有期徒刑捌年；沒收部分併執行
之。
    事  實
一、高俊傑、吳俊廷、潘晏庭及陳彣彥係朋友關係（潘晏庭及陳
    彣彥均經原審判決有罪確定），高俊傑、吳俊廷及潘晏庭並
    同住在位於高雄市○○區○○00街000 號水Ｏ集大樓11樓，
    其等均知悉愷他命（Ketamine）、4-methy1- α-ethylamin
    opentiophenone（MEAPP ）、硝甲西泮（Nimetazepam ）、
    氯乙基卡西酮（Chloroethcathinone）、4-甲基甲基卡西酮
    （Mephedrone）、芬納西泮（Phenazepam）均係毒品危害防
    制條例所列管第三級毒品，依法不得販賣，竟分別為下列犯
    行：
㈠、高俊傑基於販賣第三級毒品以營利犯意，分別於附表一編號
    1 至6 所示時間、地點，販賣附表一編號1 至6 所示價量之
    第三級毒品予李Ｏ志、溫Ｏ傑、盧Ｏ志、陳Ｏ鑫、李Ｏ霖及
    王Ｏ儒各1 次（各次販賣時間、地點、毒品種類、價量、交
    易過程，詳附表一所示）。
㈡、高俊傑、潘晏庭共同基於販賣第三級毒品以營利之犯意聯絡
    ，於附表二所示時間、地點，共同販賣附表二所示價量之第
    三級毒品予溫Ｏ傑1 次（販賣時間、地點、毒品種類、價量
    、交易過程，詳附表二所示）。
㈢、高俊傑、陳彣彥共同基於販賣第三級毒品以營利之犯意聯絡
    ，分別於附表三編號1 、2 所示時間、地點，共同販賣附表
    三編號1 、2 所示價量之第三級毒品予王Ｏ儒、盧Ｏ志各1
    次（各次販賣時間、地點、毒品種類、價量、交易過程，詳
    附表三所示）。
㈣、高俊傑、吳俊廷共同基於販賣第三級毒品以營利之犯意聯絡
    ，分別於附表四編號1 、2 所示時間、地點，共同販賣附表
    四編號1 、2 所示價量之第三級毒品予王Ｏ儒2 次（各次販
    賣時間、地點、毒品種類、價量、交易過程，詳附表四所示
    ）。
㈤、嗣經員警於民國108 年8 月4 日8 時許，持搜索票前往上址
    水Ｏ集大樓11樓執行搜索，扣得如附表五所示之物，因而查
    悉上情。
二、案經高雄市政府警察局楠梓分局報告臺灣橋頭地方檢察署檢
    察官偵查起訴。
    理  由
壹、證據能力：
    本判決所引用屬於傳聞證據部分，均已依法踐行調查證據程
    序，且檢察官、被告及辯護人於本院審理時均明示同意有證
    據能力（見本院卷第118 、153 至154 頁），基於尊重當事
    人對於傳聞證據處分權及證據資料愈豐富愈有助於真實發現
    理念，審酌該等證據作成時情況，並無違法取證之瑕疵，且
    無顯不可信之情形，以之作為證據應屬適當，依刑事訴訟法
    第159 條之5 第1 項規定，均有證據能力。
貳、實體部分：
一、上開事實，業據上訴人即被告高俊傑、吳俊廷於原審及本院
    審理中均坦承不諱（見原審卷第412 、413 、468 頁，本院
    卷第113 、119 、152 至153 、185 頁），並經證人即同案
    被告潘晏庭及陳彣彥證述在卷，核與證人即購毒者李Ｏ志、
    溫Ｏ傑、盧Ｏ志、陳Ｏ鑫、李Ｏ霖及王Ｏ儒等人證述情節大
    致相符（證人李Ｏ志等人證述詳附表一至四「販毒對象」欄
    所載），並有附表一至四所示各次相關監視器錄影畫面及手
    機對話截圖（詳附表一至四「交易過程」欄所載）、指認犯
    罪嫌疑人紀錄表、原審法院108 年度聲搜字第464 號搜索票
    、搜索扣押筆錄、扣押物品目錄表及現場照片等證據資料附
    卷可稽（見警一卷第125 、127 、147 至155 、181 至287
    、365 至369 頁、偵一卷第167 至177 、221 至231 頁）；
    又被告高俊傑、吳俊廷與潘晏庭、陳彣彥等人分別或共同販
    予上開購毒者所剩如附表五編號1 至5 所示以塑膠包裝袋裝
    盛之粉末，經送鑑定結果均檢出有第三級毒品成分，亦有高
    雄市立凱旋醫院108 年11月6 日高市凱醫驗字第61394 號濫
    用藥物成品檢驗鑑定書在卷可考（見偵一卷第429 至447 頁
    ）。再者，販賣愷他命及含附表五編號1 至5 所示第三級毒
    品成分之毒品咖啡包，本無一定價格，各次買賣價格當各有
    差異，隨供需雙方之資力、關係深淺、需求數量、貨源充裕
    與否、販賣者對於資金之需求如何及殷切與否，以及政府查
    緝之態度，進而為各種不同之風險評估，而為機動調整，其
    價格標準，自非一成不變，且販賣者從各種「價差」或「量
    差」或係「純度」謀取利潤方式，或有差異，然其所圖利益
    之非法販賣行為目的，則屬相同，並無二致；倘被告高俊傑
    及吳俊廷等人以有償販賣第三級毒品之交易過程中無利可圖
    ，實無平白從事愷他命及附表五編號1 至5 所示第三級毒品
    買賣之理。參以，附表一至四所示易均係有償交易，且被告
    高俊傑坦承其販毒有獲利，1 包賺新臺幣（下同）100 元等
    語（見警一卷第39頁，偵一卷第326 頁）；另被告吳俊廷供
    稱因為有欠被告高俊傑錢，所以幫被告高俊傑拿毒品咖啡包
    給購毒者可以抵利息等語（見警一卷第16頁），且被告高俊
    傑、吳俊廷均坦承本件販賣第三級毒品犯行，足徵其等各次
    犯行均有營利意圖。基上，被告高俊傑及吳俊廷之自白核與
    事實相符，堪信為真。從而，本件事證明確，被告高俊傑如
    事實一㈠至㈣及被告吳俊廷如事實一㈣所示犯行，均堪認定
    ，應依法論科。
二、論罪：
㈠、被告高俊傑及吳俊廷行為後，毒品危害防制條例第4 條第3
    項、第17條第2 項於109 年1 月15日修正公布，於同年7 月
    15日施行。修正前該條例第4 條第3 項之法定刑為「7 年以
    上有期徒刑，得併科新臺幣700 萬元以下罰金」，修正後之
    法定刑為「7 年以上有期徒刑，得併科新臺幣1,000 萬元以
    下罰金」，提高罰金刑之刑度；修正前該條例第17條第2 項
    規定「犯毒品危害防制條例第4 條至第8 條之罪於偵查及審
    判中均自白者，減輕其刑」，修正後則規定「犯第4 條至第
    8 條之罪於偵查及歷次審判中均自白者，減輕其刑」，亦即
    修正後必須歷次審判均自白始得減輕其刑，自有新舊法比較
    之必要。經比較結果，適用修正前之毒品危害防制條例第4
    條第3 項、第17條第2 項規定較有利於被告2人，依刑法第2
    條第1 項前段規定，應適用修正前之毒品危害防制條例第4
    條第3 項、第17條第2 項規定論處。
㈡、核被告高俊傑如附表一至四所為，均係犯修正前毒品危害防
    制條例第4 條第3 項販賣第三級毒品罪（共11罪）；被告吳
    俊廷如附表四所為，均係犯修正前毒品危害防制條例第4 條
    第3 項販賣第三級毒品罪（共2 罪）。被告高俊傑與潘晏庭
    就事實一㈡（即附表二）、與陳彣彥就事實一㈢（即附表三
    ）、與被告吳俊廷就事實一㈣（即附表四）所示各次販賣第
    三級毒品犯行，皆有犯意聯絡及行為分擔，分別構成共同正
    犯。又被告高俊傑所犯11罪、被告吳俊廷所犯2 罪，犯意各
    別，行為互異，應分論併罰。
三、偵審自白：
㈠、被告高俊傑就附表一、二、四及被告吳俊廷就附表四所示各
    次販賣第三級毒品犯行，均於偵查及審判中自白犯罪（按：
    此部分並無爭議，爰不逐一列載卷證出處），均應依修正前
    毒品危害防制條例第17條第2 項規定減輕其刑。
㈡、被告高俊傑如附表三編號1 、2 部分：
  ⒈按犯第4 條至第8 條之罪於偵查及審判中均自白者，減輕其
    刑，修正前毒品危害防制條例第17條第2 項已有明文；此係
    為鼓勵是類犯罪行為人自白、悔過，並期訴訟經濟、節約司
    法資源而設。一般而言，固須於偵查及審判中皆行自白，始
    有適用，缺一不可。但所謂「自白」，係指被告（或犯罪嫌
    疑人）承認自己全部或主要犯罪事實之謂。其承認犯罪事實
    之方式，並不以出於主動為必要，即或經由偵、審機關之推
    究訊問而被動承認，亦屬自白。此與「自首」須於尚未發覺
    犯人之前，主動向有偵查犯罪權限之公務員或機關陳述其犯
    罪事實，進而接受裁判者不同。又訊問被告應先告知犯罪嫌
    疑及所犯所有罪名。罪名經告知後，認為應變更者，應再告
    知；訊問被告，應與以辯明犯罪嫌疑之機會；如有辯明，應
    命就其始末連續陳述；其陳述有利之事實者，應命其指出證
    明之方法，刑事訴訟法第95條第1 款、第96條分別定有明文
    。而上開規定，依同法第100 條之2 於司法警察官或司法警
    察詢問犯罪嫌疑人時，準用之。從而，司法警察調查犯罪於
    製作警詢筆錄時，就該犯罪事實未曾詢問；檢察官於起訴前
    亦未就該犯罪事實進行偵訊，形同未曾告知犯罪嫌疑及所犯
    罪名，即逕依其他證據資料提起公訴，致使被告無從於警詢
    及偵查中辯明犯罪嫌疑，甚或自白，以期獲得減刑寬典處遇
    之機會，難謂非違反上開程序規定，剝奪被告之訴訟防禦權
    ，違背實質正當之法律程序；於此情形，倘認被告於嗣後之
    審判中自白，仍不得依上開規定減輕其刑，顯非事理之平，
    自與法律規範之目的齟齬，亦不符合憲法第16條保障之基本
    訴訟權。故而，在承辦員警未行警詢及檢察官疏未偵訊，即
    行結案、起訴之特別狀況，祇要審判中自白，應仍有上揭減
    刑寬典之適用，俾符合該條項規定之規範目的（最高法院10
    0 年度台上字第3692號判決意旨參照），並無疑義。
  ⒉又按毒品危害防制條例第17條第2 項規定「犯第四條至第八
    條之罪，於偵查及審判中均自白者，減輕其刑」，其立法理
    由，係為使刑事訴訟程序儘早確定，以節省司法資源，並鼓
    勵被告自白認罪，以開啟其自新之路。此所指之「審判中」
    ，係指案件經起訴繫屬法院後之審理中，「偵查中」則係指
    起訴前之偵查階段，包括偵查主體檢察官、偵查輔助機關司
    法警察（官）之訊（詢）問，以及法官依刑事訴訟法第93條
    第2 項、第101 條規定就偵查中之被告為羈押訊問時在內，
    不得將後者排除，始符立法目的（最高法院100 年度台上字
    第534 號判決意旨參照）。然上開將法官就偵查中之被告所
    為羈押（或延押）訊問認屬「偵查中」，而有上開減刑寬典
    之適用，主要係為鼓勵被告於偵查階段自白認罪，使刑事訴
    訟程序儘早確定，以節省司法資源，就司法警察、司法警察
    官或檢察官未曾詢（訊）問，惟被告於法院羈押（或延押）
    庭訊時自白犯罪，所作有利被告之妥適解釋，惟尚難據此即
    認法院就羈押（或延押）審查之訊問，可以取代司法警察官
    、司法警察或檢察官之偵查（或主體）角色，進而以法官之
    訊問程序及結果，取代司法警察、司法警察官或檢察官依刑
    事訴訟法第95條第1 款、第96條等規定所應踐行之相關程序
    ，如此方足以保障人民之訴訟基本權利。蓋羈押（或延押）
    審查之重點，為被告犯罪嫌疑是否重大、有無羈押原因及賴
    此保全偵、審程序進行或執行之必要，此與刑事訴訟法所賦
    予檢察官偵查主體之角色迥異。況且，縱被告於法院羈押（
    或延押）訊問時否認犯行，因偵查程序仍在進行中，被告之
    後於檢察官訊問（或司法警察官、司法警察詢問）時仍有自
    白犯罪之可能，檢察官自應就被告所涉犯罪嫌疑，依刑事訴
    訟法相關規定進行權利告知及相關訊問，而賦予被告辯明或
    獲得減刑寬典之機會，倘檢察官未予告知、訊問，致被告無
    從於偵查中辯明犯罪嫌疑或自白以獲得減刑寬典，即違反上
    開程序規定，實質等同剝奪被告之訴訟防禦權及自白之機會
    ，違背實質正當法律程序。因此，於承辦員警未行警詢及檢
    察官疏未偵訊即行結案、起訴之特別狀況，祇要審判中自白
    ，應仍有上揭減刑寬典之適用，俾符合該條項規定之規範目
    的；且不因被告於法院羈押（或延押）訊問時曾否認該犯行
    ，而作不同解釋。
  ⒊經查，本件警方及檢察官均未就被告高俊傑如附表三編號1
    、2 所示犯罪嫌疑（事實）於警詢及偵訊時為具體詢（訊）
    問，此有卷附被告高俊傑歷次警詢及偵訊筆錄在卷可稽（見
    被告高俊傑於108 年8 月4 日、8 月5 日、9 月10日、9 月
    19日警詢及同年8 月5 日、9 月19日偵訊等相關筆錄）；縱
    被告高俊傑於108 年8 月5 日法官羈押訊問、同年9 月30日
    延長羈押訊問時，經法官詢問是否承認起訴書附表一編號3
    、5 所示2 次犯嫌時（即附表三編號1 、2 之罪），均明確
    否認其有參與該2 次毒品交易（見聲羈卷第31頁《即筆錄所
    載編號4 、5 部分》、偵聲卷第39頁《即筆錄所載編號4 、
    6 部分》），甚至於108 年12月3 日原審移審訊問時陳稱：
    其在偵查中沒有承認過起訴書附表一編號3 、5 之犯行（即
    附表三編號1 、2 部分）等語在卷（見原審卷第55頁），然
    本件於承辦員警未行警詢及檢察官疏未偵訊即行結案、起訴
    之特別狀況，嗣被告高俊傑於審判中（原審及本院）既自白
    此部分犯行，揆諸上開說明，此部分仍有上揭減刑寬典之適
    用，俾符合該條項規定之規範目的。因此，被告高俊傑如附
    表三編號1 、2 所示2 次販賣第三級毒品犯行，均應依修正
    前毒品危害防制條例第17條第2 項規定減輕其刑。
㈢、按犯毒品危害防制條例第4 條至第8 條、第10條或第11條之
    罪，供出毒品來源，因而查獲其他正犯或共犯者，減輕或免
    除其刑，同條例第17條第1 項固有明文。惟查，被告吳俊廷
    於警詢雖曾供出其毒品來源為同案被告高俊傑，不過警方並
    非因其供述而查獲被告高俊傑之情，有高雄市政府警察局楠
    梓分局109 年11月5 日高市警楠分偵字第10973285100 號函
    附員警職務報告在卷可參（見原審卷第353 、355 頁），自
    尚無從依毒品危害防制條例第17條第1 項規定，對被告吳俊
    廷減輕或免除其刑。
㈣、至被告吳俊廷表示：附表四所示販賣第三級毒品犯行，販賣
    之價款非鉅、次數僅2 次、所得報酬亦用來抵償欠款，請依
    刑法第59條規定酌減其刑云云。然本院衡酌被告吳俊廷販賣
    第三級毒品有2 次，犯本案之動機仍係出於為己獲得財產上
    利益之心態，顯非偶發性而不得已為之，所為不僅危害國民
    身心健康，亦嚴重影響社會風氣，並無何情堪憫恕之處。況
    被告吳俊廷如附表三所示販賣第三級毒品罪，均已依修正前
    毒品危害防制條例第17條第2 項規定，將法定最輕本刑減至
    3 年6 月以上有期徒刑，尚難以遽認被告吳俊廷在客觀上有
    足以引起一般人同情之情形，應認尚無適用刑法第59條規定
    酌減其刑之餘地。
四、上訴論斷：
㈠、上訴駁回部分：
  ⒈原審就被告高俊傑如附表一至二、四所示販賣第三級毒品（
    共9 罪）及被告吳俊廷如附表編號四所示販賣第三級毒品（
    共2 罪）部分，認罪證明確，因而適用修正前毒品危害防制
    條例第4 條第3 項、第17條第2 項及刑法第2 條第1 項前段
    、第28條、第51條第5 款、第38條第1 項、第38條之1 第1
    項前段、第3 項規定，審酌被告高俊傑、吳俊廷正值青年，
    為牟私利而共同販賣第三級毒品，對施用者身心造成傷害，
    使施用者經濟地位發生實質改變而處於劣勢，容易造成家庭
    破裂，仍為本件販賣毒品犯行，助長毒品流通，致生危害於
    社會及他人身體健康；復考量其等之前科素行，坦承犯行之
    犯後態度暨各次販賣毒品價量多寡（價額1,200 元至1,700
    元部分，因差距不大，乃定相同刑度）；兼衡被告高俊傑自
    稱國中畢業之智識程度、從事日薪2,500 元之配管工作，被
    告吳俊廷自稱高中肄業之智識程度、從事日薪1,800 元之水
    電工作等一切情狀，分別量處如附表一至二、四主文欄所示
    之刑。又考量被告吳俊廷所犯均係販賣第三級毒品罪，罪質
    相同，販賣次數及對象分別有2 次、1 人，犯罪時間於108
    年7 月至8 月間，販賣之價量，僅有900 元、3,300 元，並
    非大量且長期販賣毒品之大毒梟，依限制加重原則，就其所
    犯2 罪定應執行3 年10月。另敘明：①附表五編號1 至5 所
    示之物（均檢出含第三級毒品反應），係被告高俊傑、吳俊
    廷本件販賣所剩，業經被告高俊傑供承明確（見偵一卷第34
    7 頁），屬違禁物，應依刑法第38條第1 項規定，於其等最
    後一次販賣第三級毒品罪即附表四編號2 所示之罪項下併宣
    告沒收（殘留毒品之包裝袋一併沒收，至鑑驗耗用之毒品已
    滅失而毋庸宣告沒收）。②同案陳彣彥所有如附表五編號11
    所示行動電話乃供其或與被告高俊傑本件各次販賣第三級毒
    品所用之物；另被告吳俊廷所有如附表五編號12所示行動電
    話乃供其或與被告高俊傑本件各次販賣第三級毒品所用之物
    ，業據其等供承明確（見警一卷第10、11、45頁，原審卷第
    414 、415 頁），依毒品危害防制條例第19條第1 項規定，
    於陳彣彥及被告吳俊廷如附表三、四所示各次販賣第三級毒
    品罪主文欄中宣告沒收（按：被告吳俊廷就附表五編號11、
    12所示行動電話均無處分權，並無對其宣告沒收之必要）。
    ③被告高俊傑如附表一所示各次販賣毒品所得雖未扣案，仍
    應依刑法第38條之1 第1 項前段、第3 項規定宣告沒收，於
    全部或一部不能沒收或不宜執行沒收時，追徵其價額。另被
    告高俊傑與潘晏庭如附表二所示販賣所得為1,700 元，雖其
    等就購毒者溫Ｏ傑所交付1,700 元之歸屬所述不一（見原審
    卷第413 頁），爰由其2 人就此部分犯罪所得平均分擔，認
    被告高俊傑此部分犯罪所得為850 元，雖未扣案，仍應依刑
    法第38條之1 第1 項前段、第3 項規定宣告沒收，並於全部
    或一部不能沒收或不宜執行沒收時，追徵其價額。被告吳俊
    廷就附表四編號1 所示犯行，係因其對被告高俊傑有債務，
    而以為被告高俊傑交付毒品之方式抵償債務利息200 元，業
    經被告吳俊廷自承在卷（見偵一卷第90頁，原審卷第415 頁
    ），被告吳俊廷因此獲免返還200 元利息之財產利益；而被
    告高俊傑就附表四編號1 所示犯罪所得為3,300 元，業據其
    供陳明確（見原審卷第413 頁），又上開犯罪所得雖均未扣
    案，仍應依刑法第38條之1 第1 項前段、第3 項規定宣告沒
    收，並於全部或一部不能沒收或不宜執行沒收時，追徵其價
    額。至附表四編號2 所示價金900 元，因王浚儒迄未給付，
    業據被告吳俊廷陳明在卷（見警一卷第13頁），核與證人王
    浚儒於偵查中所述相合（見偵一卷第60頁），並無宣告沒收
    之問題。④扣案附表五編號6 至10所示之物，被告高俊傑、
    吳俊廷於原審均稱：沒有用來毒品交易，與本件無關等語（
    見原審卷第414 、415 頁），又無其他積極證據可認上開扣
    押物係供其等本件犯罪所用、難認與本件有何關聯，均不宣
    告沒收。經核原審已敘述其認定被告高俊傑、吳俊廷此部分
    犯罪及沒收所憑之證據、理由，且量刑已審酌前開等情及刑
    法第57條所列各款一切情狀，為量刑責任之基礎，認事用法
    皆無違誤，量刑亦稱妥適，並無任何偏重不當或違法之處。
  ⒉被告高俊傑以原判決此部分量刑過重為由提起上訴；被告吳
    俊廷則上訴主張：其本件符合毒品危害防制條例第17條第1
    項之要件，並請求依刑法第59條規定酌減其刑，另辯護人表
    示：請審酌被告吳俊廷是否僅構成幫助犯云云。惟查：被告
    高俊傑、吳俊廷上開（共同）販賣第三級毒品之事證明確，
    且被告吳俊廷並不符合毒品危害防制條例第17條第1 項及刑
    法第59條之要件，業經本院依據卷內證據載敘、指駁如前。
    又關於正犯、幫助犯之區別，係以其主觀之犯意及客觀之犯
    行為標準，若以自己犯罪之意思而參與犯罪，無論其所參與
    者是否犯罪構成要件之行為，或以幫助他人犯罪之意思而參
    與犯罪構成要件之行為，皆為正犯；若基於幫助他人犯罪之
    意思，而參與犯罪構成要件以外之行為，亦即僅單純提供物
    質或精神之助力，始為幫助犯。而刑法共同正犯之成立，只
    要各參與犯罪之人，在主觀上具有明示或默示之犯意聯絡，
    客觀上復有行為之分擔，即足當之。亦即，於數人參與犯罪
    之場合，只須各犯罪行為人間，基於犯意聯絡，同時或先後
    參與分擔部分行為，以完成犯罪之實現，即應對整體犯行負
    全部責任，不以參與人「全程」參與犯罪所有過程或階段為
    必要。本件依卷附證人即購毒者王Ｏ儒之證述及本院上開認
    定之事實，附表四編號1 部分，係王Ｏ儒前往該交易地點（
    水Ｏ集大樓11樓）後，被告高俊傑將毒品裝到塑膠袋後拿給
    被告吳俊廷，再由被告吳俊廷將毒品拿給王Ｏ儒，王Ｏ濡則
    當場將購毒價金3,300 元交給被告吳俊廷（見偵一卷第61至
    62頁）；另附表四編號2 部分，係王Ｏ儒前往該交易地點（
    水Ｏ集大樓11樓）後，由被告吳俊廷將毒品交給王Ｏ儒（見
    偵一卷第60頁），亦即該次係被告高俊傑委由被告吳俊廷與
    王Ｏ儒進行毒品交易，可知被告吳俊廷就上開2 次交易，均
    有分擔販賣第三級毒品罪之構成要件行為；佐以被告吳俊廷
    供稱因為欠被告高俊傑錢，所以幫被告高俊傑拿毒品咖啡包
    給購毒者可以抵利息等語，並坦承上開2 次共同販賣第三級
    毒品犯行，可知被告吳俊廷並非僅單純提供物質或精神之助
    力，而係以自己犯罪意思而參與構成要件犯行，不因其與被
    告高俊傑如何約定報酬或是否已取得報酬而受影響，被告吳
    俊廷應就此2 次犯行與被告高俊傑同負其責，皆為共同正犯
    。因此，被告吳俊廷之辯護人辯稱：吳俊廷此部分犯行應僅
    成立幫助犯云云，顯無可採。再按：刑之量定及應執行刑之
    酌定，係事實審法院得依職權自由裁量之事項，苟其量刑已
    以行為人之責任為基礎，並斟酌刑法第57條各款所列情狀，
    在法定刑度內，酌量科刑；復其定應執行之刑時，並不違反
    刑法第51條各款所定之方法或範圍，且無明顯違背公平、比
    例原則或整體法律秩序之理念，即不得任意指為違法或不當
    。原判決已具體審酌上開刑法第57條科刑等一切情狀，在罪
    責原則下適正行使其量刑之裁量權，就被告高俊傑、吳俊廷
    如附表一至二、四所犯各罪量處如各該附表編號所載之刑；
    並審酌被告吳俊廷所犯2 罪之罪質相同、犯罪時間接近，販
    賣對象同一，認以隨罪數增加遞減刑罰方式已足以評價其行
    為不法等因素，酌定應執行刑3 年10月，既未逾越法定刑度
    及刑法第51條第5 款規定之範圍，且無濫用刑罰裁量權及違
    反比例原則情事，核無不合。從而，被告高俊傑、吳俊廷就
    此部分之上訴意旨，猶執前詞指摘原判決不當，為無理由，
    均應予駁回。
㈡、撤銷改判部分：
  ⒈原判決關於被告高俊傑如附表三編號1 、2 部分，認此部分
    罪證明確，予以論罪科刑，固非無見；惟查：被告高俊傑此
    部分犯行，均符合毒品危害防制條例第17條第2 項之偵審自
    白減輕其刑規定（已如前述），原判決認不符合此規定而未
    予減輕其刑，自有未合。被告高俊傑上訴指摘原判決此部分
    不當，為有理由，自應由本院就原判決關於被告高俊傑如附
    表三編號1 、2 部分暨其定執行刑部分均撤銷改判。
  ⒉爰以行為人之責任為基礎，審酌被告高俊傑正值青年，不思
    以正當合法途徑賺取收入，為牟私利而販賣第三級毒品，對
    施用者身心造成傷害，使施用者經濟地位發生實質改變而處
    於劣勢，容易造成家庭破裂而衍生社會問題，仍為本件犯行
    ，所為助長毒品流通，致生危害於社會及他人身體健康；復
    考量其前科素行，坦承犯行之犯後態度，暨各次販賣毒品之
    價量多寡，及自稱高中肄業（於原審供稱國中畢業）之智識
    程度、從事日薪約2,500 元至2,800 元之配管、水電工作等
    一切情狀，分別量處如附表三編號1 、2 主文欄所示之刑。
    另被告高俊傑如附表三所示2 次販賣毒品犯行所收取之價金
    400 元、2,500 元（見原審卷第413 頁），為其犯罪所得，
    雖未扣案，仍應依刑法第38條之1 第1 項前段、第3 項規定
    宣告沒收，於全部或一部不能沒收或不宜執行沒收時，追徵
    其價額。
㈢、定刑：
    被告高俊傑上開撤銷改判部分所處之刑（詳附表三編號1 、
    2 主文欄所載），與駁回上訴部分所處之刑（詳附表一至二
    、四主文欄所載），考量被告高俊傑廷所犯均係販賣第三級
    毒品罪，罪質相同，販賣次數、對象分別有11次、6 位，犯
    罪時間集中在108 年6 月至8 月間，販賣之價量，除附表一
    編號6 外，僅有400 元至3,300 元，並非大量且長期販賣毒
    品之大毒梟，依限制加重原則，就其所犯11罪定刑如主文第
    二項所示。至沒收部分則併執行之，併予敘明。
五、同案被告潘晏庭、陳彣彥部分經原審判決後未據上訴，不另
    論列。
據上論結，應依刑事訴訟法第368 條、第369 條第1 項前段、第
364 條、第299 條第1 項前段，修正前毒品危害防制條例第4 條
第3 項、第17條第2 項，刑法第2 條第1 項前段、第28條、第51
條第5 款、第38條之1 第1 項、第3 項，判決如主文。
本案經檢察官顏郁山、許亞文提起公訴，檢察官曾靖雅到庭執行
職務。
中    華    民    國   110    年    10    月    12    日
                  刑事第五庭    審判長法  官  簡志瑩
                                      法  官  陳美燕
                                      法  官  唐照明
以上正本證明與原本無異。
如不服本判決應於收受本判決後20日內向本院提出上訴書狀，其
未敘述上訴理由者，並得於提起上訴後20日內向本院補提理由書
狀（均須按他造當事人之人數附繕本）「切勿逕送上級法院」。
中    華    民    國   110    年    10    月    12    日
                                      書記官  梁雅華
附錄本判決論罪科刑法條：
修正前毒品危害防制條例第4 條第3 項
製造、運輸、販賣第三級毒品者，處7 年以上有期徒刑，得併科
新臺幣7 百萬元以下罰金。
┌─────────────────────────────────┐
│附表一：                                                          │
│被告高俊傑販賣第三級毒品部分（即起訴書附表一編號2 、4、6 至8 、10 │
│）                                                                │
├─┬────┬─────┬────────────┬───────┤
│編│販毒對象│販毒時間／│交易過程／相關證物出處  │原判決主文    │
│號│        │地點／種類│                        │              │
│  │        │金額（新臺│                        │              │
│  │        │幣）      │                        │              │
├─┼────┼─────┼────────────┼───────┤
│1 │李Ｏ志（│108 年7 月│李Ｏ志於108 年7 月11日7 │高俊傑販賣第三│
│（│警一卷第│11日7 時51│時51分前之某時許，使用微│級毒品，處有期│
│起│65至67頁│分許      │信與暱稱「海盜」之人聯繫│徒刑參年柒月。│
│訴│、偵一卷├─────┤，並以暗語「我要叫一個小│未扣案之犯罪所│
│書│第40、41│水Ｏ集大樓│姐」約定交易後，與盧勇志│得新臺幣壹仟貳│
│附│頁）    │路旁之車牌│共乘車牌號碼000-0000號普│佰元沒收，於全│
│表│        │號碼***-61│通重型機車至系爭水Ｏ集大│部或一部不能沒│
│一│        │**號自用小│樓，並共同進入該車內，由│收或不宜執行沒│
│編│        │客車內    │高俊傑於左列時間，販賣左│收時，追徵其價│
│號│        │          │列價量之愷他命1 包予李Ｏ│額。          │
│2 │        ├─────┤志，並收取李Ｏ志所交付購│              │
│）│        │1,200 元愷│買該包愷他命之價金1,200 │              │
│  │        │他命1 包（│元。                    │              │
│  │        │約1 公克）│（水Ｏ集大樓外監視器錄影│              │
│  │        │          │畫面，見警一卷第297 、29│              │
│  │        │          │9 頁）                  │              │
├─┼────┼─────┼────────────┼───────┤
│2 │溫Ｏ傑（│108 年7 月│溫Ｏ傑於108 年7 月18日10│高俊傑販賣第三│
│（│偵一卷第│18日10時32│時32分前之某時許，使用微│級毒品，處有期│
│起│153 、  │分許      │信與暱稱「海盜」之人聯繫│徒刑參年柒月。│
│訴│257 頁）├─────┤購毒事宜後，高俊傑乃於左│未扣案之犯罪所│
│書│        │水Ｏ集大樓│列時間，在左列地點，販賣│得新臺幣壹仟柒│
│附│        │11樓      │左列價量之愷他命1 包予溫│佰元沒收，於全│
│表│        ├─────┤Ｏ傑，並收取溫Ｏ傑所交付│部或一部不能沒│
│一│        │1,700 元愷│購買該包愷他命之價金1,70│收或不宜執行沒│
│編│        │他命1 包（│0 元。                  │收時，追徵其價│
│號│        │約1 公克）│（水Ｏ集大樓電梯之監視器│額。          │
│4 │        │          │錄影畫面，見偵一卷第189 │              │
│）│        │          │、191 頁）              │              │
├─┼────┼─────┼────────────┼───────┤
│3 │盧Ｏ志（│108 年7 月│盧Ｏ志於108 年7 月20日4 │高俊傑販賣第三│
│（│警一卷第│20日4 時5 │時5 分前之某時許，使用微│級毒品，處有期│
│起│96、97頁│分許      │信與暱稱「麻古」之人聯繫│徒刑參年柒月。│
│訴│、偵一卷├─────┤購毒事宜後，高俊傑乃於左│未扣案之犯罪所│
│書│第48頁）│水Ｏ集大樓│列時間，在左列地點，販賣│得新臺幣壹仟肆│
│附│        │騎樓處    │左列價量之愷他命1 包予盧│佰元沒收，於全│
│表│        ├─────┤Ｏ志，並先收取盧Ｏ志所交│部或一部不能沒│
│一│        │1,400 元愷│付購買該包愷他命之部分價│收或不宜執行沒│
│編│        │他命1 包（│金1,000 元，嗣於同日9 時│收時，追徵其價│
│號│        │約1 公克）│許，盧Ｏ志再行支付尾款40│額。          │
│6 │        │          │0 元予高俊傑。          │              │
│）│        │          │（水Ｏ集大樓騎樓及電梯之│              │
│  │        │          │監視器錄影畫面，見警一卷│              │
│  │        │          │第321 、323 頁）        │              │
├─┼────┼─────┼────────────┼───────┤
│4 │陳Ｏ鑫（│108 年7 月│陳Ｏ鑫於108 年7 月20日15│高俊傑販賣第三│
│（│警一卷第│20日15時57│時57分前之某時許，使用微│級毒品，處有期│
│起│105 、  │分許      │信與暱稱「海盜」之人聯繫│徒刑參年柒月。│
│訴│106 頁、├─────┤購毒事宜後，高俊傑乃於左│未扣案之犯罪所│
│書│偵一卷第│高雄市楠梓│列時間，在左列地點，販賣│得新臺幣壹仟參│
│附│54、55頁│區德中168 │左列價量之愷他命1 包予陳│佰元沒收，於全│
│表│）      │號中油加油│Ｏ鑫，並收取陳Ｏ鑫所交付│部或一部不能沒│
│一│        │站旁      │購買該包愷他命之價金1,30│收或不宜執行沒│
│編│        ├─────┤0 元。                  │收時，追徵其價│
│號│        │1,300 元愷│（水Ｏ集大樓外右側轉角之│額。          │
│7 │        │他命1 包（│監視器錄影畫面，見警一卷│              │
│）│        │約1 公克）│第347 、349 頁）        │              │
├─┼────┼─────┼────────────┼───────┤
│5 │李Ｏ霖（│108 年7 月│李Ｏ霖於108 年7 月23日12│高俊傑販賣第三│
│（│警一卷第│23日12時38│時38分前之某時許，使用微│級毒品，處有期│
│起│86、89、│分許      │信與暱稱「弟仔」之人聯繫│徒刑參年柒月。│
│訴│90頁、偵├─────┤，並以暗語「我要叫一個小│未扣案之犯罪所│
│書│一卷第34│水悅集大樓│姐」約定交易後，高俊傑乃│得新臺幣柒佰元│
│附│、35頁）│外        │於左列時間，在左列地點，│沒收，於全部或│
│表│        ├─────┤販賣左列價量之愷他命1 包│一部不能沒收或│
│一│        │700 元愷他│予李Ｏ霖，並收取李Ｏ霖所│不宜執行沒收時│
│編│        │命1 包（約│交付購買該包愷他命之價金│，追徵其價額。│
│號│        │1 公克）  │700 元。                │              │
│8 │        │          │（水Ｏ集大樓騎樓及外側之│              │
│）│        │          │監視器錄影畫面，見警一卷│              │
│  │        │          │第355 至359 頁）        │              │
├─┼────┼─────┼────────────┼───────┤
│6 │王Ｏ儒（│108 年8 月│王Ｏ儒於108 年8 月2 日9 │高俊傑販賣第三│
│（│警一卷第│2 日9 時許│時前之某時許，使用微信與│級毒品，處有期│
│起│67、74頁├─────┤暱稱「邪邪」之人聯繫購毒│徒刑肆年。未扣│
│訴│、偵一卷│水Ｏ集大樓│事宜後，高俊傑乃於左列時│案之犯罪所得新│
│書│第61、62│11樓      │間，在左列地點，販賣左列│臺幣陸仟元沒收│
│附│頁）    ├─────┤價量之第三級毒品予王Ｏ儒│，於全部或一部│
│表│        │3,400 元愷│，上開毒品價金則於翌日由│不能沒收或不宜│
│一│        │他命1 包（│吳俊廷代為轉交6,000 元予│執行沒收時，追│
│編│        │約2 公克）│高俊傑而完成交易。      │徵其價額。    │
│號│        │及3,200 元│（王Ｏ儒手機對話截圖，見│              │
│10│        │第三級毒品│警一卷第313 頁）        │              │
│）│        │咖啡包10包│                        │              │
│  │        │（含MEAPP │                        │              │
│  │        │、硝甲西泮│                        │              │
│  │        │、氯乙基卡│                        │              │
│  │        │西酮、4-甲│                        │              │
│  │        │基甲基卡西│                        │              │
│  │        │酮、芬納西│                        │              │
│  │        │泮）。    │                        │              │
└─┴────┴─────┴────────────┴───────┘
┌─────────────────────────────────┐
│附表二：                                                          │
│被告高俊傑、潘晏庭共同販賣第三級毒品部分（即起訴書附表一編號1 ）  │
├─┬────┬─────┬────────────┬───────┤
│編│販毒對象│販毒時間／│交易過程／相關證物出處  │原判決主文    │
│號│        │地點／種類│                        │              │
│  │        │金額（新臺│                        │              │
│  │        │幣）      │                        │              │
├─┼────┼─────┼────────────┼───────┤
│1 │溫Ｏ傑（│108 年6 月│溫Ｏ傑於108 年6 月26日3 │高俊傑共同販賣│
│（│偵一卷第│26日3 時10│時10分前之某時許，使用微│第三級毒品，處│
│起│154 、  │分許      │信與暱稱「海盜」之人聯繫│有期徒刑參年柒│
│訴│256 頁）├─────┤購毒事宜後，高俊傑乃委由│月。未扣案之犯│
│書│        │水Ｏ集大樓│潘晏庭於左列時間，在左列│罪所得新臺幣捌│
│附│        │外        │地點，販賣左列價量之愷他│佰伍拾元沒收，│
│表│        ├─────┤命1 包予溫Ｏ傑，並由潘晏│於全部或一部不│
│一│        │1,700 元愷│庭收取溫Ｏ傑所交付購買該│能沒收或不宜執│
│編│        │他命1 包（│包愷他命之價金1,700 元。│行沒收時，追徵│
│號│        │約1 公克）│（水Ｏ集大樓騎樓及電梯之│其價額。      │
│1 │        │          │監視器錄影畫面，見偵一卷├───────┤
│）│        │          │第179 至187 頁）        │（潘晏庭未上訴│
│  │        │          │                        │）            │
└─┴────┴─────┴────────────┴───────┘
┌─────────────────────────────────┐
│附表三：                                                          │
│被告高俊傑、陳彣彥共同販賣第三級毒品部分（即起訴書附表一編號3 、5 │
│ ）                                                               │
├─┬────┬─────┬────────────┬───────┤
│編│販毒對象│販毒時間／│交易過程／相關證物出處  │  本院主文    │
│號│        │地點／種類│                        │              │
│  │        │金額（新臺│                        │              │
│  │        │幣）      │                        │              │
├─┼────┼─────┼────────────┼───────┤
│1 │王Ｏ儒（│108 年7 月│王Ｏ儒於108 年7 月14日12│高俊傑共同販賣│
│（│警一卷第│14日12時4 │時4 分前之某時許，使用微│第三級毒品，處│
│起│75、76頁│分許      │信與暱稱「呃」之人聯繫購│有期徒刑叁年柒│
│訴│、偵一卷├─────┤毒事宜後，高俊傑乃委由陳│月。未扣案之犯│
│書│第60、61│水Ｏ集大樓│彣彥於左列時間，在左列地│罪所得新臺幣肆│
│附│頁）    │外        │點，販賣左列價量之第三級│佰元沒收，於全│
│表│        ├─────┤毒品予王Ｏ儒，並收取王Ｏ│部或一部不能沒│
│一│        │400 元之第│儒所交付購買該毒品咖啡包│收或不宜執行沒│
│編│        │三級毒品咖│之價金400 元。          │收時，追徵其價│
│  │        │啡包1 包（│（水Ｏ集大樓電梯監視器錄│額。          │
│號│        │含MEAPP 、│影畫面，見警一卷第301 至├───────┤
│3 │        │硝甲西泮、│307 頁；王Ｏ儒手機對話截│（陳彣彥未上訴│
│）│        │氯乙基卡西│圖，見警一卷第309 、311 │）            │
│  │        │酮、4-甲基│頁）                    │              │
│  │        │甲基卡西酮│                        │              │
│  │        │、芬納西泮│                        │              │
│  │        │）。      │                        │              │
├─┼────┼─────┼────────────┼───────┤
│2 │盧Ｏ志（│108 年7 月│盧Ｏ志於108 年7 月20日3 │高俊傑共同販賣│
│（│警一卷第│20日3 時51│時51分前之某時許，使用微│第三級毒品，處│
│起│96、97頁│分許      │信與暱稱「麻古」之人聯繫│有期徒刑叁年捌│
│訴│、偵一卷├─────┤購毒事宜後，高俊傑乃委由│月。未扣案之犯│
│書│第47頁）│水Ｏ集大樓│陳彣彥於左列時間，在左列│罪所得新臺幣貳│
│附│        │騎樓處    │地點，販賣左列價量之第三│仟伍佰元沒收，│
│表│        ├─────┤級毒品予盧Ｏ志，並收取盧│於全部或一部不│
│一│        │2,500 元之│Ｏ志所交付購買該等毒品咖│能沒收或不宜執│
│編│        │第三級毒品│啡包之價金2,500 元。（水│行沒收時，追徵│
│號│        │咖啡包5 包│Ｏ集大樓騎樓及電梯之監視│其價額。      │
│5 │        │（含MEAPP │器錄影畫面，見警一卷第  ├───────┤
│）│        │、硝甲西泮│317 、319 頁）          │（陳彣彥未上訴│
│  │        │、氯乙基卡│                        │）            │
│  │        │西酮、4-甲│                        │              │
│  │        │基甲基卡西│                        │              │
│  │        │酮、芬納西│                        │              │
│  │        │泮）。    │                        │              │
└─┴────┴─────┴────────────┴───────┘
┌─────────────────────────────────┐
│附表四：                                                          │
│被告高俊傑、吳俊廷共同販賣第三級毒品部分（即起訴書附表一編號9 、11│
│）                                                                │
├─┬────┬─────┬────────────┬───────┤
│編│販毒對象│販毒時間／│交易過程／相關證物出處  │原判決主文    │
│號│        │地點／種類│                        │              │
│  │        │金額（新臺│                        │              │
│  │        │幣）      │                        │              │
├─┼────┼─────┼────────────┼───────┤
│1 │王Ｏ儒（│108 年7 月│王Ｏ儒於108 年7 月底某日│高俊傑共同販賣│
│（│警一卷第│底某日5 、│5 、6 時前之某時許，使用│第三級毒品，處│
│起│74頁、偵│6 時許    │微信與暱稱「邪邪」之人聯│有期徒刑參年玖│
│訴│一卷第61├─────┤繫購毒事宜後，高俊傑乃與│月。未扣案之犯│
│書│、62頁）│水Ｏ集大樓│吳俊廷於左列時間，在左列│罪所得新臺幣參│
│附│        │11樓      │地點，販賣左列價量之第三│仟參佰元沒收，│
│表│        ├─────┤級毒品予王Ｏ儒，並由吳俊│於全部或一部不│
│一│        │1,700 元愷│廷收取王Ｏ儒所交付購買該│能沒收或不宜執│
│編│        │他命1 包及│等毒品咖啡包之價金3,300 │行沒收時，追徵│
│號│        │1,600 元之│元。                    │其價額。      │
│9 │        │第三級毒品│                        ├───────┤
│）│        │咖啡包4 包│                        │吳俊廷共同販賣│
│  │        │（含MEAPP │                        │第三級毒品，處│
│  │        │、硝甲西泮│                        │有期徒刑參年玖│
│  │        │、氯乙基卡│                        │月。扣案如附表│
│  │        │西酮、4-甲│                        │五編號12所示之│
│  │        │基甲基卡西│                        │物沒收。未扣案│
│  │        │酮、芬納西│                        │之犯罪所得新臺│
│  │        │泮）。    │                        │幣貳佰元追徵之│
│  │        │          │                        │。            │
├─┼────┼─────┼────────────┼───────┤
│2 │王Ｏ儒（│108 年8 月│王Ｏ儒於108 年8 月4 日8 │高俊傑共同販賣│
│（│警一卷第│4 日8 時許│時前之某時許，使用微信與│第三級毒品，處│
│起│72頁、偵├─────┤暱稱「邪邪」之人聯繫，並│有期徒刑參年陸│
│訴│一卷第60│水Ｏ集大樓│以暗語「我要拿咖啡」約定│月。扣案如附表│
│書│頁）    │11樓      │交易後，高俊傑乃委由吳俊│五編號1 至5 所│
│附│        ├─────┤廷於左列時間，在左列地點│示之物均沒收。│
│表│        │900 元之第│，販賣左列價量之第三級毒├───────┤
│一│        │三級毒品咖│品予王Ｏ儒，然王Ｏ儒迄未│吳俊廷共同販賣│
│編│        │啡包4 包（│交付該等毒品咖啡包之價金│第三級毒品，處│
│號│        │含MEAPP 、│900 元。                │有期徒刑參年陸│
│11│        │硝甲西泮、│                        │月。扣案如附表│
│）│        │氯乙基卡西│                        │五編號1 至5 、│
│  │        │酮、4-甲基│                        │12所示之物均沒│
│  │        │甲基卡西酮│                        │收。          │
│  │        │、芬納西泮│                        │              │
│  │        │）。      │                        │              │
└─┴────┴─────┴────────────┴───────┘
┌─────────────────────────────────┐
│附表五：扣案物（扣押物品目錄表，警一卷第153 、155 頁）            │
├──┬─────────┬──┬─────────────────┤
│編號│扣得物品名稱      │數量│備註                              │
├──┼─────────┼──┼─────────────────┤
│1   │FENDI 包裝咖啡包（│18包│①檢出第三級毒品硝甲西泮，純度    │
│    │抽驗其中4 包，鑑驗│    │  0.04% ，驗前總純質淨重約0.004 公│
│    │出之毒品成分如備註│    │  克，驗前淨重10.116公克、驗後淨重│
│    │欄所示）          │    │  9.069 公克；檢出第三級毒品MEAPP │
│    │                  │    │  ，因未建立相關檢測方法，無法定量│
│    │                  │    │  其純質淨重（偵一卷第429 頁之高雄│
│    │                  │    │  市立凱旋醫院濫用藥物成品檢驗鑑定│
│    │                  │    │  書）                            │
│    │                  │    ├─────────────────┤
│    │                  │    │②檢出第三級毒品硝甲西泮，純度    │
│    │                  │    │  0.04% ，驗前總純質淨重約0.003 公│
│    │                  │    │  克，驗前淨重8.587 公克、驗後淨重│
│    │                  │    │  7.528 公克；檢出第三級毒品MEAPP │
│    │                  │    │  ，因未建立相關檢測方法，無法定量│
│    │                  │    │  其純質淨重（偵一卷第429 頁之高雄│
│    │                  │    │  市立凱旋醫院濫用藥物成品檢驗鑑定│
│    │                  │    │  書）                            │
│    │                  │    ├─────────────────┤
│    │                  │    │③檢出第三級毒品硝甲西泮，純度    │
│    │                  │    │  0.05% ，驗前總純質淨重約0.004 公│
│    │                  │    │  克，驗前淨重8.754 公克、驗後淨重│
│    │                  │    │  7.742 公克；檢出第三級毒品MEAPP │
│    │                  │    │  ，因未建立相關檢測方法，無法定量│
│    │                  │    │  其純質淨重（偵一卷第429 頁之高雄│
│    │                  │    │  市立凱旋醫院濫用藥物成品檢驗鑑定│
│    │                  │    │  書）                            │
│    │                  │    ├─────────────────┤
│    │                  │    │④檢出第三級毒品硝甲西泮，純度    │
│    │                  │    │  0.05% ，驗前總純質淨重約0.006 公│
│    │                  │    │  克，驗前淨重12.707公克、驗後淨重│
│    │                  │    │  11.707公克；檢出第三級毒品MEAPP │
│    │                  │    │  ，因未建立相關檢測方法，無法定量│
│    │                  │    │  其純質淨重（偵一卷第431 頁之高雄│
│    │                  │    │  市立凱旋醫院濫用藥物成品檢驗鑑定│
│    │                  │    │  書）                            │
├──┼─────────┼──┼─────────────────┤
│2   │粉紅小惡魔包裝咖啡│179 │①檢出第三級毒品Mephedrone，純度約│
│    │包（抽驗其中13包，│包  │  1.38% ，驗前總純質淨重約0.113 公│
│    │鑑驗出之毒品成分如│    │  克，驗前淨重8.217 公克、驗後淨重│
│    │備註欄所示）      │    │  7.197 公克（偵一卷第431 頁之高雄│
│    │                  │    │  市立凱旋醫院濫用藥物成品檢驗鑑定│
│    │                  │    │  書）                            │
│    │                  │    ├─────────────────┤
│    │                  │    │②檢出第三級毒品Mephedrone，純度約│
│    │                  │    │  3.63% ，驗前總純質淨重約0.304 公│
│    │                  │    │  克，驗前淨重8.373 公克、驗後淨重│
│    │                  │    │  7.363 公克（偵一卷第431 頁之高雄│
│    │                  │    │  市立凱旋醫院濫用藥物成品檢驗鑑定│
│    │                  │    │  書）                            │
│    │                  │    ├─────────────────┤
│    │                  │    │③檢出第三級毒品Mephedrone，純度約│
│    │                  │    │  2.74% ，驗前總純質淨重約0.228 公│
│    │                  │    │  克，驗前淨重8.334 公克、驗後淨重│
│    │                  │    │  7.310 公克（偵一卷第431 頁之高雄│
│    │                  │    │  市立凱旋醫院濫用藥物成品檢驗鑑定│
│    │                  │    │  書）                            │
│    │                  │    ├─────────────────┤
│    │                  │    │④檢出第三級毒品Mephedrone，純度約│
│    │                  │    │  2.07% ，驗前總純質淨重約0.176 公│
│    │                  │    │  克，驗前淨重8.482 公克、驗後淨重│
│    │                  │    │  7.482 公克（偵一卷第433 頁之高雄│
│    │                  │    │  市立凱旋醫院濫用藥物成品檢驗鑑定│
│    │                  │    │  書）                            │
│    │                  │    ├─────────────────┤
│    │                  │    │⑤檢出第三級毒品Mephedrone，純度約│
│    │                  │    │  0.98% ，驗前總純質淨重約0.084 公│
│    │                  │    │  克，驗前淨重8.542 公克、驗後淨重│
│    │                  │    │  7.489 公克（偵一卷第433 頁之高雄│
│    │                  │    │  市立凱旋醫院濫用藥物成品檢驗鑑定│
│    │                  │    │  書）                            │
│    │                  │    ├─────────────────┤
│    │                  │    │⑥檢出第三級毒品Mephedrone，純度約│
│    │                  │    │  3.40% ，驗前總純質淨重約0.285 公│
│    │                  │    │  克，驗前淨重8.376 公克、驗後淨重│
│    │                  │    │  7.318 公克（偵一卷第433 頁之高雄│
│    │                  │    │  市立凱旋醫院濫用藥物成品檢驗鑑定│
│    │                  │    │  書）                            │
│    │                  │    ├─────────────────┤
│    │                  │    │⑦檢出第三級毒品Mephedrone，純度約│
│    │                  │    │  1.14% ，驗前總純質淨重約0.095 公│
│    │                  │    │  克；檢出第三級毒品硝甲西泮，純度│
│    │                  │    │  0.03% ，驗前總純質淨重約0.002 公│
│    │                  │    │  克，驗前淨重8.333 公克、驗後淨重│
│    │                  │    │  7.294 公克（偵一卷第433 頁之高雄│
│    │                  │    │  市立凱旋醫院濫用藥物成品檢驗鑑定│
│    │                  │    │  書）                            │
│    │                  │    ├─────────────────┤
│    │                  │    │⑧檢出第三級毒品Mephedrone，純度約│
│    │                  │    │  2.33% ，驗前總純質淨重約0.192 公│
│    │                  │    │  克，驗前淨重8.223 公克、驗後淨重│
│    │                  │    │  7.223 公克（偵一卷第435 頁之高雄│
│    │                  │    │  市立凱旋醫院濫用藥物成品檢驗鑑定│
│    │                  │    │  書）                            │
│    │                  │    ├─────────────────┤
│    │                  │    │⑨檢出第三級毒品Mephedrone，純度約│
│    │                  │    │  3.45% ，驗前總純質淨重約0.282 公│
│    │                  │    │  克，驗前淨重8.177 公克、驗後淨重│
│    │                  │    │  7.168 公克（偵一卷第435 頁之高雄│
│    │                  │    │  市立凱旋醫院濫用藥物成品檢驗鑑定│
│    │                  │    │  書）                            │
│    │                  │    ├─────────────────┤
│    │                  │    │⑩檢出第三級毒品Mephedrone，純度約│
│    │                  │    │  2.07% ，驗前總純質淨重約0.160 公│
│    │                  │    │  克，驗前淨重7.744 公克、驗後淨重│
│    │                  │    │  6.731 公克（偵一卷第435 頁之高雄│
│    │                  │    │  市立凱旋醫院濫用藥物成品檢驗鑑定│
│    │                  │    │  書）                            │
│    │                  │    ├─────────────────┤
│    │                  │    │⑪檢出第三級毒品Mephedrone，純度約│
│    │                  │    │  1.66% ，驗前總純質淨重約0.137 公│
│    │                  │    │  克，驗前淨重8.262 公克、驗後淨重│
│    │                  │    │  7.242 公克（偵一卷第435 頁之高雄│
│    │                  │    │  市立凱旋醫院濫用藥物成品檢驗鑑定│
│    │                  │    │  書）                            │
│    │                  │    ├─────────────────┤
│    │                  │    │⑫檢出第三級毒品Mephedrone，純度約│
│    │                  │    │  1.63% ，驗前總純質淨重約0.137 公│
│    │                  │    │  克，驗前淨重8.428 公克、驗後淨重│
│    │                  │    │  7.357 公克（偵一卷第435 頁之高雄│
│    │                  │    │  市立凱旋醫院濫用藥物成品檢驗鑑定│
│    │                  │    │  書）                            │
│    │                  │    ├─────────────────┤
│    │                  │    │⑬檢出第三級毒品Mephedrone，純度約│
│    │                  │    │  4.47% ，驗前總純質淨重約0.402 公│
│    │                  │    │  克，驗前淨重9.000 公克、驗後淨重│
│    │                  │    │  7.990 公克（偵一卷第437 頁之高雄│
│    │                  │    │  市立凱旋醫院濫用藥物成品檢驗鑑定│
│    │                  │    │  書）                            │
├──┼─────────┼──┼─────────────────┤
│3   │彩色小惡魔包裝咖啡│1 包│檢出第三級毒品Mephedrone，驗前總純│
│    │包                │    │質淨重約0.216 公克，驗前淨重5.091 │
│    │                  │    │公克、驗後淨重4.079 公克（偵一卷第│
│    │                  │    │447 頁之高雄市立凱旋醫院濫用藥物成│
│    │                  │    │品檢驗鑑定書）                    │
├──┼─────────┼──┼─────────────────┤
│4   │小辣椒包裝咖啡包（│77包│①檢出第三級毒品MEAPP 、氯乙基卡西│
│    │抽驗其中9 包，鑑驗│    │  酮、芬納西泮，驗前淨重16.001公克│
│    │出之毒品成分如備註│    │  、驗後淨重14.991公克，而MEAPP 、│
│    │欄所示）          │    │  氯乙基卡西酮、芬納西泮，因未建立│
│    │                  │    │  相關檢測方法，無法定量其純質淨重│
│    │                  │    │  （偵一卷第437 頁之高雄市立凱旋醫│
│    │                  │    │  院濫用藥物成品檢驗鑑定書）      │
│    │                  │    ├─────────────────┤
│    │                  │    │②檢出第三級毒品MEAPP 、氯乙基卡西│
│    │                  │    │  酮、芬納西泮，驗前淨重16.760公克│
│    │                  │    │  、驗後淨重16.744公克，而MEAPP 、│
│    │                  │    │  氯乙基卡西酮、芬納西泮，因未建立│
│    │                  │    │  相關檢測方法，無法定量其純質淨重│
│    │                  │    │  （偵一卷第439 頁之高雄市立凱旋醫│
│    │                  │    │  院濫用藥物成品檢驗鑑定書）      │
│    │                  │    ├─────────────────┤
│    │                  │    │③檢出第三級毒品MEAPP 、氯乙基卡西│
│    │                  │    │  酮、芬納西泮，驗前淨重17.053公克│
│    │                  │    │  、驗後淨重16.023公克，而MEAPP 、│
│    │                  │    │  氯乙基卡西酮、芬納西泮，因未建立│
│    │                  │    │  相關檢測方法，無法定量其純質淨重│
│    │                  │    │  （偵一卷第439 頁之高雄市立凱旋醫│
│    │                  │    │  院濫用藥物成品檢驗鑑定書）      │
│    │                  │    ├─────────────────┤
│    │                  │    │④檢出第三級毒品MEAPP 、氯乙基卡西│
│    │                  │    │  酮、芬納西泮，驗前淨重15.395公克│
│    │                  │    │  、驗後淨重14.388公克，而MEAPP 、│
│    │                  │    │  氯乙基卡西酮、芬納西泮，因未建立│
│    │                  │    │  相關檢測方法，無法定量其純質淨重│
│    │                  │    │  （偵一卷第441 頁之高雄市立凱旋醫│
│    │                  │    │  院濫用藥物成品檢驗鑑定書）      │
│    │                  │    ├─────────────────┤
│    │                  │    │⑤檢出第三級毒品MEAPP 、氯乙基卡西│
│    │                  │    │  酮、芬納西泮，驗前淨重16.019公克│
│    │                  │    │  、驗後淨重14.931公克，而MEAPP 、│
│    │                  │    │  氯乙基卡西酮、芬納西泮，因未建立│
│    │                  │    │  相關檢測方法，無法定量其純質淨重│
│    │                  │    │  （偵一卷第441 頁之高雄市立凱旋醫│
│    │                  │    │  院濫用藥物成品檢驗鑑定書）      │
│    │                  │    ├─────────────────┤
│    │                  │    │⑥檢出第三級毒品MEAPP 、氯乙基卡西│
│    │                  │    │  酮、芬納西泮，驗前淨重16.478公克│
│    │                  │    │  、驗後淨重15.452公克，而MEAPP 、│
│    │                  │    │  氯乙基卡西酮、芬納西泮，因未建立│
│    │                  │    │  相關檢測方法，無法定量其純質淨重│
│    │                  │    │  （偵一卷第443 頁之高雄市立凱旋醫│
│    │                  │    │  院濫用藥物成品檢驗鑑定書）      │
│    │                  │    ├─────────────────┤
│    │                  │    │⑦檢出第三級毒品MEAPP 、氯乙基卡西│
│    │                  │    │  酮、芬納西泮，驗前淨重16.923公克│
│    │                  │    │  、驗後淨重15.907公克，而MEAPP 、│
│    │                  │    │  氯乙基卡西酮、芬納西泮，因未建立│
│    │                  │    │  相關檢測方法，無法定量其純質淨重│
│    │                  │    │  （偵一卷第443 頁之高雄市立凱旋醫│
│    │                  │    │  院濫用藥物成品檢驗鑑定書）      │
│    │                  │    ├─────────────────┤
│    │                  │    │⑧檢出第三級毒品MEAPP 、氯乙基卡西│
│    │                  │    │  酮、芬納西泮，驗前淨重16.194公克│
│    │                  │    │  、驗後淨重15.161公克，而MEAPP 、│
│    │                  │    │  氯乙基卡西酮、芬納西泮，因未建立│
│    │                  │    │  相關檢測方法，無法定量其純質淨重│
│    │                  │    │  （偵一卷第445 頁之高雄市立凱旋醫│
│    │                  │    │  院濫用藥物成品檢驗鑑定書）      │
│    │                  │    ├─────────────────┤
│    │                  │    │⑨檢出第三級毒品MEAPP 、氯乙基卡西│
│    │                  │    │  酮、芬納西泮，驗前淨重15.478公克│
│    │                  │    │  、驗後淨重14.447公克，而MEAPP 、│
│    │                  │    │  氯乙基卡西酮、芬納西泮，因未建立│
│    │                  │    │  相關檢測方法，無法定量其純質淨重│
│    │                  │    │  （偵一卷第445 頁之高雄市立凱旋醫│
│    │                  │    │  院濫用藥物成品檢驗鑑定書）      │
├──┼─────────┼──┼─────────────────┤
│5   │一粒眠粉末        │1 包│檢出第三級毒品硝甲西泮，驗前總純質│
│    │                  │    │淨重約0.236 公克，驗前淨重6.475 公│
│    │                  │    │克、驗後淨重6.059 公克（偵一卷第  │
│    │                  │    │447 頁之高雄市立凱旋醫院濫用藥物成│
│    │                  │    │品檢驗鑑定書）                    │
├──┼─────────┼──┼─────────────────┤
│6   │K 盤（含卡片）    │3 個│與本案犯行無關之物                │
├──┼─────────┼──┼─────────────────┤
│7   │電子磅秤          │1 個│與本案犯行無關之物                │
├──┼─────────┼──┼─────────────────┤
│8   │夾鏈袋            │1 批│與本案犯行無關之物                │
├──┼─────────┼──┼─────────────────┤
│9   │黑色蘋果廠牌行動電│1 支│與本案犯行無關之物                │
│    │話（序號：        │    │                                  │
│    │000000000000000 號│    │                                  │
│    │，內含SIM 卡1 張）│    │                                  │
├──┼─────────┼──┼─────────────────┤
│10  │黑色蘋果廠牌行動電│1 支│與本案犯行無關之物                │
│    │話（序號：        │    │                                  │
│    │000000000000000 ，│    │                                  │
│    │內含SIM 卡1 張）  │    │                                  │
├──┼─────────┼──┼─────────────────┤
│11  │白色蘋果廠牌行動電│1 支│被告陳彣彥所有之物                │
│    │話（序號：        │    │                                  │
│    │000000000000000 號│    │                                  │
│    │，內含SIM 卡1 張）│    │                                  │
├──┼─────────┼──┼─────────────────┤
│12  │金色三星廠牌行動電│1 支│被告吳俊廷所有之物                │
│    │話（序號：        │    │                                  │
│    │000000000000000 、│    │                                  │
│    │000000000000000 號│    │                                  │
│    │，內含SIM 卡1 張）│    │                                  │
└──┴─────────┴──┴─────────────────┘